【裁判字號】    92,易,570
【裁判日期】    920711
【裁判案由】    賭博
【裁判全文】
臺灣桃園地方法院刑事判決                          九十二年度易字第五七０號
    公  訴  人  臺灣桃園地方法院檢察署檢察官
    被      告  丙○○
                丁○○
                乙○○
右列被告等因賭博案件，經檢察官聲請簡易判決處刑（九十一年度偵字第二二二八一
號），本院認不宜以簡易判決處刑，改依通常程序審理，本院判決如左︰
      主  文
丙○○、丁○○、乙○○均無罪。
      理  由
一、公訴意旨略以：被告丁○○係設於桃園縣平鎮市○○路○○段四０四號羿峰商店
    之負責人，與丙○○二人共同基於概括犯意之聯絡，自民國九十一年十一月某日
    起，由丁○○提供電動賭博機具小瑪琍變異體一台、動物奇觀水果盤二台，擺放
    在丙○○所經營羿峰商店之公眾得出入之場所，連續供不特定之人賭博財物，所
    得由二人均分，嗣於同年十二月四日二十三時四十五分許，適有賭客乙○○在上
    址處賭博時，為警當場查獲，並扣得電動賭博機具三台及賭資新臺幣（下同）八
    千七百十元。因認被告丁○○、丙○○、乙○○三人所為，均係犯刑法第二百六
    十六條第一項前段之普通賭博罪嫌。
二、按犯罪事實應依證據認定之，無證據不得推定其犯罪事實；又不能證明被告犯罪
    或其行為不罰者，應諭知無罪之判決，刑事訴訟法第一百五十四條、第三百零一
    條第一項定有明文。是犯罪事實之認定應憑證據，如未能發現相當之證據，或證
    據不足以證明，自不能以推測或擬制之方法以為裁判之基礎，又證人之證述固得
    採為被告論罪之依據，惟仍需其之陳述並無瑕疵，而就其他方面調查又與事實相
    符者，始得採為被告論罪之依據。次按刑法第二百六十六條第一項固規定在公共
    場所或公眾得出入之場所賭博財物者，為賭博罪，惟同條但書復規定以供人暫時
    娛樂之物為賭者，不在此限，所謂以供人暫時娛樂之物為賭，係指所賭之財物或
    標的，僅係暫時娛樂之用，一般屬於經濟價值不高，依社會觀念不予重視之財物
    而言。
三、公訴人認被告丙○○、丁○○、乙○○涉犯上開罪嫌，無非係以被告三人於警偵
    訊中之自白、電動賭博機具三台及賭資八千七百十元扣案資為論據。訊據被告丁○○、丙○○固坦承於前揭時地擺放電動機具供人把玩，質之被告乙○○亦不否
    認於羿峰商店打玩動物奇觀水果盤之電動機具為警查獲等情不諱，惟其三人均堅
    決否認涉有賭博之犯行，其中被告丙○○辯稱：伊經營之羿峰商店客源不足，開
    銷又大，適因丁○○稱其提供之機台合法，才允其在店內寄賣，機台上吊有絨布
    娃娃等禮品，客人打玩達一定之積分，即可按鈕取得，但不可兌換現金等語；被
    告丁○○則辯稱：因丙○○生意不好，才將電動機台寄放於其經營之羿峰商店販
    賣或供人試玩，機台上之絨布小娃娃，價值均在一百元以內，係伊所提供，且在
    機台內設定打玩達一定之積分即可取得，並無兌換現金等賭博之情事等語；被告
    乙○○亦辯稱：伊租屋於羿峰商店樓上，每次均以在該店購物後所剩之零錢把玩
    機台，除曾於積分達三千分時因誤觸按鈕，機台有掉下手機座外，並無其他兌換
    禮品或現金之情事等語。經查：
  (一)被告三人自始即否認有何賭博之犯行，是公訴人認被告等業已自白，自有誤會。
    且其三人於本院審理時，均供稱：打玩電動機台累積一定之積分時，按面板上之
    按鈕僅可獲取手機座及絨布小娃娃等語一致，核與被告乙○○之男友戴昌渠於偵
    查中供稱：乙○○玩水果盤有贏過幾千分，會掉洋娃娃出來等語相符，並經證人
    即查獲警員甲○○到庭證述：扣案之電動機台中，有一機台上方掛有小娃娃等禮
    品等情明確，而本院復查無其他事證足認該店另有兌換現金或其他高額獎品予客
    人之情事，是依卷存證據，至多僅能認定被告丙○○、丁○○二人擺設電動機具
    供人把玩，客人所押中之分數，可兌換行動電話基座或絨布娃娃之事實。
  (二)而上開行動電話基座或絨布娃娃等物並未扣案，稽之現場機台照片，亦未見承辦
    警員將之拍攝在內，顯係依社會觀念不予重視之物，況其價值均未超過一百元，
    復據被告丁○○供明在卷，且與一般市場行情無悖，自堪採信。而刑法第二百六
    十六條第一項但書規定：「供人暫時娛樂之物為賭者，不在此限」，雖未明示「
    物」之種類及價值，惟按「電子遊戲場業得提供獎品，供人兌換或直接操作取得
    ；限制級電子遊戲場每次兌換或取得獎品之價值不得超過新台幣二千元」，電子
    遊戲場業管理條例第十四條第一項定有明文，此乃係經營電動玩具業者之重要準
    據，業者如遵照該管理規則而從事「電玩」營業，其主觀上即欠缺違法之故意，
    足見在二千元以下之獎品，可解為係刑法第二百六十六條第一項但書之「供人暫
    時娛樂之物為賭者」應無疑義。是本件被告丙○○、丁○○縱使容任客人以積分
    向店家兌換禮品，仍在上開管理條例之容許範圍之內，故被告三人所辯：上開電
    動玩具確係純供遊玩之用，並無輸贏財物等語，應堪採信，被告等之行為尚難認
    與賭博罪之構成要件相符。
四、綜上所述，被告丙○○、丁○○所擺設供客人把玩之電動機具既僅得兌換供人暫
    時娛樂之物，是擺設電動機具之被告丙○○、丁○○及把玩電動機具之被告乙○○，均不得以普通賭博罪相繩。此外，復查無其他積極證據足以證明被告三人有
    何公訴意旨所指賭博之犯行，既不能證明被告犯罪，依法應為無罪之諭知。
五、至被告丙○○、丁○○於本院審理中雖均自承未依電子遊戲場業管理條例辦理營
    利事業登記，即擺設電子遊戲機台營利之事實，惟此部分之事實並未在檢察官聲
    請簡易判決處刑之範圍內，本院自無從審理，而應由檢察官就被告二人是否另涉
    違反電子遊戲場業管理條例另行偵辦，附此敘明。
六、據上論斷，應依刑事訴訟法第三百零一條第一項，判決如主文。
本案經檢察官潘怡華到庭執行職務。
中      華      民      國    九十二    年      七      月     十一     日
                                臺灣桃園地方法院刑事第五庭
                                    法  官    丁  俊  成
右正本證明與原本無異。
如不服本判決，應於判決送達後十日內向本院提出上訴狀( 應附繕本 )，上訴於臺灣
高等法院。
                                    書記官    簡  慧  瑛
中      華      民      國    九十二    年      七     月      十六     日


司法院資訊處製作；財團法人民間司法改革基金會備份。
